【裁判字號】    97,易,797
【裁判日期】    971126
【裁判案由】    傷害
【裁判全文】
臺灣臺南地方法院刑事判決               97年度易字第797號
公  訴  人  臺灣臺南地方法院檢察署檢察官
被      告  戊○○
上列被告因傷害案件，經檢察官提起公訴（97年度偵字第5500號
），本院判決如下：
    主  文
戊○○傷害人之身體，處拘役拾日，如易科罰金，以新臺幣壹
仟元折算壹日。
    事  實
一、戊○○於民國九十七年一月二十日二十時三十分許，在臺南
    市○○路兵配廠附近之停車場，因細故與丁○○所屬自行車
    隊人員發生口角，事後因認丁○○有對其出口辱罵，竟於丁○○與另一車友乙○○脫隊之際，駕駛車牌號碼N9-906號營
    業小客車，自後衝撞丁○○所騎乘之腳踏車使其倒地，旋即
    下車徒手毆打丁○○之頭部，至丁○○求饒，方才住手，丁○○因而受有右臉及鼻挫傷併擦傷、雙手挫傷、雙下肢多處
    擦傷等傷害。
二、案經丁○○訴由臺南市警察局第五分局報請臺灣臺南地方法
    院檢察署檢察官偵查起訴。
    理  由
壹、程序方面：
    按被告以外之人於審判外之陳述，雖不符前四條之規定，而
    經當事人於審判程序同意作為證據，法院審酌該言詞陳述或
    書面陳述作成時之情況，認為適當者，亦得為證據。當事人
    、代理人或辯護人於法院調查證據時，知有第一百五十九條
    第一項不得為證據之情形，而未於言詞辯論終結前聲明異議
    者，視為有前項之同意，刑事訴訟法第一百五十九條之五第
    一、二項分別定有明文。查本件被告於本院準備程序進行時
    ，均未爭執證人乙○○之警詢證詞，暨其他書證、物證之證
    據能力（見本院卷第十四頁），被告迄未於本案言詞辯論終
    結前聲明異議，則依刑事訴訟法第一百五十九條之五規定，
    視為被告已同意援引作為證據，且經本院審酌該等言詞陳述
    作成時之情況及證據取得過程等節，認為上開證據，均有證
    據能力，可以作為認定事實之依據。
貳、實體認定：
一、訊據被告戊○○矢口否認有何毆打告訴人丁○○之行為，辯
    稱：當天是因為告訴人或是告訴人的朋友和統聯司機發生事
    故，我幫忙調解完後，告訴人又回頭來罵我，我才開車去追
    他理論，告訴人之腳踏車是自己摔倒的，我沒有撞他，而且
    毆打告訴人是不認識之二名男子，我並未動手毆打告訴人云
    云。惟查，告訴人係在前揭時、地騎乘腳踏車，遭被告駕駛
    車牌號碼N9-906號營業小客車，衝撞倒地，被告並立即下車
    毆打告訴人，因告訴人求饒才停手等情，業據證人即告訴人
    丁○○於本院審理時到庭陳證明確（見本院卷第五六頁至第
    六十頁），核與其於警詢（見警卷第八頁）及檢察事務官偵
    詢（見偵查卷第四頁）時指訴之情節相符，而告訴人當天因
    遭人徒手圍毆致受有如事實欄所載傷勢乙節，亦有財團法人
    奇美醫院診斷證明書一紙在卷可憑（見警卷第十一頁），此
    外，證人乙○○於本院審理時亦具結證稱：伊有看到被告之
    計程車撞上告訴人的腳踏車後，被告馬上由計程車下車，也
    清楚看到被告揮拳毆打告訴人，被告與另外二人係針對告訴
    人頭部毆打較多，而且是圍在一起打等語明確（見本院卷第
    八十頁至第八一頁），足證被告確有前揭時地衝撞並毆打告
    訴人之事實，應無疑義，參以證人即與被告同車隊排班計程
    車司機丙○○於本院審理時亦到庭證稱：告訴人係對計程車
    排班處罵，被告戊○○是開車追等語無訛（見本院卷第一三
    九頁、第一四一頁），核與被告供稱：因為告訴人丁○○出
    口罵伊，才開車追丁○○等語相符（見本院卷第一四三頁）
    ，顯見被告係因認告訴人有對其辱罵，方才驅車追趕告訴人
    ，從而被告有毆打告訴人之動機，亦可認定，是其所辯告訴
    人係自行摔倒，其未毆打告訴人云云，顯非實在，要係卸責
    之詞，不足採信。本件事證明確，被告上開犯行，洵堪認定
    ，應予依法論科。
二、核被告所為，係犯刑法第二百七十七條第一項之傷害罪，公
    訴人雖認被告係與二名姓名年籍不詳之成年男子共同毆打告
    訴人，就前揭犯行有犯意聯絡，行為分擔，均為共同正犯。
    惟查證人即告訴人丁○○於本院審理時係證稱：我沒有親眼
    看到有人從車上下來，是用聽覺來判斷的，不確定聽到幾聲
    車門聲音，被告有沒有載人，我不確定，我確定是一台計程
    車過來，三、四個人打我等語（見本院卷第四六頁、第五二
    頁），而證人乙○○亦具結證稱：其能確定計程車上只有被
    告一人，另外二人係追上來等語（見本院卷第七四頁），另
    證人丙○○亦證稱：被告開車出來，剛好跟我擦身而過，我
    可以說的就是被告是一個人開車等語（見本院卷第一四一頁
    至第一四二頁），再由告訴人於警詢中亦陳稱：因為當時被
    告先獨自開車衝撞我，並下車毆打我，之後該二名男子就從
    後面跑出來打我，所以我不能確定他們是同夥（見警卷第八
    頁）等語之情節觀之，被告應僅係一人開車追趕告訴人，參
    以被告亦供稱：對另外二位毆打丁○○之人並不認識（見本
    院卷第一四六頁），尚難因告訴人亦遭另二名不詳年籍之成
    年男子毆打，即遽認彼等間有傷害之犯意聯絡或行為分擔，
    公訴意旨認被告與前開二名男子係共犯關係部分，核屬不能
    證明，併此敘明。爰審酌被告犯罪之動機、目的、手段及其
    僅因細故即動怒傷人，告訴人所受傷害程度尚非嚴重，被告
    犯後仍空言飾詞否認犯罪，犯後態度難認有悔意且尚未與告
    訴人達成民事和解賠償其損害等一切情狀，量處如主文所示
    之刑，並諭知易科罰金之折算標準，以資懲儆。
據上論斷，應依刑事訴訟法第二百九十九條第一項前段，刑法第
二百七十七條第一項、第四十一條第一項前段，刑法施行法第一
條之一第一項、第二項前段，判決如主文。
本案經檢察官甲○○到庭執行職務。
中    華    民    國    97    年    11    月    26    日
                  刑事第五庭    法  官  張瑛宗
以上正本證明與原本無異。
如不服本判決應於收受本判後10日內向本院提出上訴書狀，並應
敘述具體理由。其未敘述上訴理由者，應於上訴期間屆滿後20日
內向本院補提理由書狀（均須按他造當事人之人數附繕本）「切
勿逕送上級法院」。
                                書記官  蔡志賢
中    華    民    國    97    年    11    月    26    日
附錄本案論罪科刑法條全文：
刑法第277條第1項
傷害人之身體或健康者，處三年以下有期徒刑、拘役或一千元以
下罰金。


司法院資訊處製作；財團法人民間司法改革基金會備份。
